# 求助陈版及各位业内大神，租赁业务中最低租赁收款额现值的折现率

提问人：jasonyouth 时间：2016-03-07 20:47:55
陈版主、各位业内专家大神们，请教一个问题，对于租赁业务中，出租人的最低租赁收款额的现值计算时，所用的折现率是什么？该怎么计算这个收款额现值？绕进去出不来了，求指教，谢谢

回答人：chenyiwei
融资租赁在一定程度上体现为出租人向承租人提供融资，因此所使用的折现率应当是与承租人的信用水平和融资期限相对应的市场利率。

提问人：jasonyouth 时间：2016-03-08 11:02:15
又看了遍准则和指南，里面多次说到实际利率法，虽然没有明说出租人应该用什么利率来折现，但是说到出租人应用实际利率法计算确认当期的融资收入。并且对于最低租赁付款额的折现利率，首选也是租赁内含利率。根据租赁内含利率的公式“最低租赁收款额的现值+未担保余值的现值=资产公允价值+出租人初始费用”。那么出租人是否可以用该公式计算出的内含利率来作为最低租赁收款额的折现率呢？

回答人：chenyiwei
已经知道了这个等式中的每个数字的情况下，当然可以这样做。但在设计产品和谈判交易条件时，应当是第一步确定利率，即出租方要求的报酬率，再根据这个利率测算未来现金流，而不是相反的步骤。